臺灣嘉義地方法院民事裁定  100年度家救字第77號
聲  請  人  葉宛絹
            葉姿辰
兼
上二人共同
法定代理人  崔玉英
上三人共同
代  理  人  張宗存律師
相  對  人  葉中平
上列聲請人與相對人間請求給付扶養費事件，聲請人聲請訴訟救
助，本院裁定如下：
    主      文
准予訴訟救助。
    理      由
一、按當事人無資力支出訴訟費用者，法院應依聲請，以裁定准
    予訴訟救助，民事訴訟法第107條第1項前段定有明文。又除
    有不符法律扶助事實之證明者外，經財團法人法律扶助基金
    會分會准予法律扶助之無資力者，其於訴訟程序中，向法院
    聲請訴訟救助時，應准予訴訟救助，法律扶助法第62條亦定
    有明文。
二、本件聲請意旨略以：聲請人崔玉英與相對人於民國97年 1月
    28日離婚，離婚後未成年子女葉宛絹及葉姿辰均由聲請人崔
    玉英扶養，相對人從未支付任何費用，聲請人崔玉英乃依民
    法不當得利之規定，向相對人請求自97年2月1日起至 100年
    11月30日止代墊之扶養費用，並請求相對人按月給付未成年
    子女將來之扶養費按月給付扶養費用。惟聲請人三人因無資
    力支出訴訟費用，且聲請人提起本件訴訟，亦經財團法人法
    律扶助基金會嘉義分會審查通過准予提供法律扶助，聲請人
    為此爰依法律扶助法第62條及民事訴訟法第 107條之規定，
    聲請准予訴訟救助等語。
三、查聲請人與相對人間請求給付扶養費事件，未據聲請人繳納
    裁判費。又聲請人主張其經濟困窘，無資力支出訴訟費用，
    業經財團法人法律扶助基金會嘉義分會准予提供法律扶助之
    事實，業據聲請人提出財團法人法律扶助基金會嘉義分會申
    請人資力審查表 3份為證，又本院依職權調取聲請人之稅務
    電子閘門財產所得調件明細表審查，聲請人崔玉英99年度薪
    資所得為新台幣（下同） 226,993元，名下無任何財產，聲
    請人葉宛絹及葉姿辰則無所得，名下亦無財產等情，有稅務
    電子閘門財產所得調件明細表 1份附卷足稽，則聲請人崔玉
    英99年度每月平均約為18,916元。再參酌聲請人於其提起之
    給付扶養費訴訟事件，聲請人崔玉英請求相對人給付代墊之
    扶養費用734,298元，應徵第一審裁判費8,084元，依聲請人
    崔玉英之收入觀之，堪認聲請人主張其無資力支付訴訟費用
    乙情屬實。再由聲請人訴請相對人請求扶養費事件所提起訴
    狀上記載之事實，尚難認其提出之訴訟顯無勝訴之望。綜上
    所述，聲請人聲請訴訟救助，於法並無不合，應予准許。
四、依民事訴訟法第107條前段，裁定如主文。
中    華    民    國   100    年    11    月    30    日
                  家事法庭法  官  林中如
以上正本係照原本作成
如對本裁定抗告，應於裁定送達後10日內向本院提起抗告狀。
中    華    民    國   100    年    11    月    30    日
                          書記官  陳慶昀